【裁判字號】    96,訴,351
【裁判日期】    971112
【裁判案由】    違反毒品危害防制條例等
【裁判全文】
臺灣雲林地方法院刑事判決               96年度訴字第351號
公  訴  人  臺灣雲林地方法院檢察署檢察官
被      告  甲○○
                      9號
                    另案於臺灣臺中監獄執行中
選任辯護人  張蓁騏律師
被      告  丙○○
            丁○○
                    另案於臺灣雲林第二監獄執行中
上  二  人
指定辯護人  本院公設辯護人己○○
上列被告等因違反毒品危害防制條例等案件，經檢察官提起公訴
（96年度偵字第1688、1719號），暨移送併辦（96年度偵字第
3472 號） ，本院判決如下：
    主  文
甲○○運輸第四級毒品，累犯，處有期徒刑肆年。
丙○○結夥三人以上、攜帶兇器、踰越牆垣竊盜，處有期徒刑壹
年捌月。
丁○○結夥三人以上、攜帶兇器、踰越牆垣竊盜，累犯，處有期
徒刑壹年捌月。
    事  實
一、甲○○前於民國85年間因持有刀械、持有槍枝、搶奪、贓物
    、肅清煙毒條例及竊盜等案件，經臺灣彰化地方法院以85年
    度訴字第644 號及85年度易字第1586號分別判處有期徒刑3
    月、7 月、1 年、10月、3 年2 月及1 年，合併定應執行有
    期徒刑6 年5 月；又因違反非法吸用化學合成麻藥品案件，
    經同法院以85年度易字第1771號判處有期徒刑8 月，並與上
    開罪刑除竊盜之有期徒刑1 年外，合併定應執行有期徒刑6
    年1 月，該竊盜案之有期徒刑1 年與另案違反非法吸用化學
    合成麻醉藥品案件經同院以85年度易字第991 號判處有期徒
    6 月部分，合併定應執行有期徒1 年4 月，86年2 月19日入
    監執行，89年10月13日縮短刑期假釋出監並交付保護管束，
    接著執行流氓感訓處分，91年5 月17日免予繼續執行出所，
    嗣該假釋經撤銷而於92年1 月28日再度入監執行殘刑，95年
    11月23日縮短刑期甫執行完畢。而丁○○前於86年間因違反
    麻醉藥品管理條例案件經臺灣彰化地方法院以86年度易字第
    314 號判處有期徒刑4 月，及於87年間再因違反麻醉藥品管
    理條例案件經本院以86年度訴字第520 號判處有期徒刑5 年
    6 月，嗣經本院以87年度聲字第273 號合併定應執行刑5 年
    8 月，又於87年間因違反麻醉藥品管理條例案件經本院以87
    年度易字第165 號判處有期徒刑5 月確定，上開各罪接續執
    行，90年3 月26日縮刑期滿假釋出監，92年12月8 日假釋期
    滿未經撤銷而執行完畢。
二、甲○○、丁○○2 人猶不知悔改，在甲○○經由戊○○提供
    情報（戊○○提供情報所得之毒品，另涉犯運輸毒品案經臺
    灣高雄地方法院以96年度訴字第3041號判處有期徒刑4 年6
    月，現上訴中），而得知址設桃園縣大園鄉○○村○○路19
    號之正峰化學製藥股份有限公司大園廠（下稱正峰製藥廠）
    內有可供製造第二級毒品安非他命之原料即第四級毒品假麻
    黃鹼（Pseudoephedrine） 及麻黃鹼（Ephedrine） ，且明
    知該假麻黃鹼及麻黃鹼為毒品先驅原料，係毒品危害防制條
    例第2 條第2 項第4 款所管制之第四級毒品，依法不得運輸
    ，竟與不知悉該物為毒品之丙○○、丁○○等2 人，共同基
    於意圖為自己不法所有之犯意連絡，於96年3 月6 日凌晨5
    時許，一同至正峰製藥廠，由丙○○以甲○○所攜帶之破壞
    剪（未扣案）剪斷圍牆上之鐵絲網（攜帶兇器竊盜部分經蒞
    庭檢察官於本院準備程序時追加，理由容後述），再各別攀
    爬而踰越多道圍牆入內，共同以接力之方式，將桶裝假麻黃
    鹼粉末7 桶，及混有假麻黃鹼及麻黃鹼之粉末1 桶，分次搬
    運至圍牆外，由甲○○及不知悉所搬運物為毒品之丙○○2
    人將竊得之物以原搭乘之自小客車運載至雲林縣境內，而丁○○則因體力不支未及同車，而另行搭乘計程車返回雲林。
    嗣因戊○○以提供毒品原料之情報為由取走部分毒品原料，
    經警在雲林縣虎尾鎮頂溪里西園201 號前之惠北50北3K3252
    CB09號電桿旁的稻草堆內起獲經戊○○分裝藏放之假麻黃鹼
    粉末39包（毛重39620 公克，淨重38918 公克），及混有假
    麻黃鹼及麻黃鹼之粉末1 桶（毛重40010 公克，淨重34130
    公克），並在雲林縣斗南鎮林子里藝術世家97號處起獲經甲○○分裝藏放之假麻黃鹼粉末14包（毛重約21 .97 公 斤）
    ，及混有假麻黃鹼及麻黃鹼之粉末1 桶（毛重約39.92 公斤
    ）等物（總重為141.54公斤，均經正峰製藥廠總務課長乙○○領回），因而查悉上情。
三、案經雲林縣警察局虎尾分局報請臺灣雲林地方法院檢察署檢
    察官偵查起訴暨移送併辦。
    理  由
壹、程序部分（證據能力之認定）：
    本案檢察官起訴認被告涉犯上開罪嫌所憑之下列證據：(甲)、
    供述證據：(一)被告甲○○之供述－96年3 月23日之警詢供
    述、96年3 月24日之第1 次警詢供述、96年3 月24日之
    第2 次警詢供述、96年3 月24日之偵訊供述、96年3 月
    24日之羈押庭訊供述；(二)被告丙○○之供述－96年3 月21
    日之警詢供述、96年3 月22日之警詢供述及口卡指認、
    96年3 月23日之偵訊供述及證述、96年3 月22日之羈押庭
    訊供述；(三)被告丁○○之供述：96年3 月20日之接受桃園
    縣大園分局警詢供述、96年3 月21日之警詢供述、96年
    3 月22日之警詢供述及口卡指認、96年3 月22日之偵訊供
    述、96年3 月23日之偵訊供述、96年3 月22日之羈押庭
    訊供述；(四)同案被告戊○○之供述：96年3 月21日之警詢
    供述、96年3 月21日之偵訊證述、96年3 月22日之偵訊
    證述；(五)證人陳東山96年3 月23日之證述（未經具結）；(六)
    證人歐瑞豐96年3 月23日之證述；(七)證人乙○○即正峰製藥
    廠總務課長之指述；(乙)文書證據等：(一)正峰製藥廠之工廠登
    記基本資料；(二)96年3 月21日在雲林縣虎尾鎮頂溪里西園20
    1 號之搜索扣押筆錄；(三)96年3 月21日在雲林縣虎尾鎮頂溪
    里西園201 號前起獲毒品之照片32張；(四)96年3 月23日在雲
    林縣斗南鎮林子里藝術世家97號之搜索扣押筆錄；(五)96年3
    月23日在雲林縣斗南鎮林子里藝術世家97號起獲毒品之照片
    25張；(六)內政部警政署刑事警察局96年4 月13日刑鑑字第09
    60044409號鑑定書；(七)被告甲○○、丙○○、丁○○及戊○○之刑案資料查註紀錄表；(八)贓物認領保管單、桃園縣政府
    警察局大園分局96年3 月15日園警分刑字第0964010211號函
    、損失清單、管制藥品減損證明、現場照片36張等，除證人
    警詢及未經具結之偵訊筆錄無證據能力外，被告本身筆錄及
    其餘證述，均有證據能力（見本院卷第111 頁反面）。
貳、實體部分：
一、不爭執、爭執事項：
  (一)不爭執事項：
  1.被告甲○○、丁○○、丙○○等3 人均坦承有加重竊盜之犯
    行。
  2.假麻黃鹼、麻黃鹼粉末係可供製造第二級毒品安非他命之原
    料，即第四級毒品。
  3.正峰製藥廠內之桶裝該批藥品之訊息，為第三人戊○○所提
    供予被告甲○○。
  (二)爭執之事項：
    被告甲○○、丁○○、丙○○等3 人主觀上是否知悉所竊取
    之該批藥品為第四級毒品，是否具有運輸毒品之犯意？
二、訊據被告3 人就結夥三人以上、攜帶兇器、踰越牆垣竊盜之
    事實，均坦承不諱，並互核相符，且與證人即正峰製藥廠總
    務課長乙○○、戊○○等人之證述情節大致吻合，復有96年
    3 月21日在雲林縣虎尾鎮頂溪里西園201 號前起獲毒品之照
    片32張及同日之搜索扣押筆錄、96年3 月23日在雲林縣斗南
    鎮林子里藝術世家97號起獲毒品之照片25張及同日之搜索扣
    押筆錄、內政部警政署刑事警察局96年4 月13日刑鑑字第09
    60044409號鑑定書、正峰製藥廠之工廠登記基本資料、贓物
    認領保管單、桃園縣政府警察局大園分局96年3 月15日園警
    分刑字第0964010211號函、損失清單、管制藥品減損證明、
    現場照片36張等足資佐證。而被告涉犯攜帶兇器加重竊盜犯
    行，雖未經檢察官提起公訴，惟參以被告甲○○於警詢時供
    稱：由伊攜帶破壞剪至工廠，然後由丙○○持破壞剪負責剪
    圍牆上的鐵絲網等語（見警卷第14頁）；被告丙○○於96年
    3 月22日羈押庭時供稱：他（指甲○○）帶我們2 人去他車
    上拿破壞鉗，類似鉗子的；破壞剪丟在溪岸邊等語（見羈押
    卷第11頁反面、第13頁反面），及於本院審理時結證稱：破
    壞鉗是甲○○準備的，甲○○叫我剪的等語（見本院卷第12
    8 頁反面）；被告丁○○於偵查時供稱：破壞剪不知何人帶
    去，但剪鐵絲網的人是丙○○等語（見偵卷第54頁），互核
    均提及攜帶破壞剪斷鐵絲網之情，而攜帶螺絲起子部分僅有
    被告丙○○之自白，且未經扣案，實無從知悉該攜帶螺絲起
    子之自白確與事實相符。然該攜帶兇器部分既經蒞庭檢察官
    於本院準備程序時表示「追加起訴法條刑法第321 條第3 款
    之攜帶兇器竊盜」（見本院卷第58頁），本院審酌上情後，
    認被告3 人就結夥三人以上、攜帶兇器（指攜帶破壞剪）、
    踰越牆垣竊盜之自白，應與事實相符，此部分加重竊盜之犯
    行事證明確，應依法論科。
三、至於運輸第四級毒品之犯行，被告3 人均否認。被告甲○○
    辯稱：伊不知道那是毒品，且倘若伊因為要施用毒品而買了
    毒品，未使用完畢卻帶離原處，那也會成立運輸毒品嗎云云
    ，及其辯護人辯護稱：係戊○○以每桶新臺幣2 萬元之代價
    誘引被告去竊取藥品，戊○○僅跟被告說藥品的形狀及氣味
    ，被告如果知道那是毒品直接賣給「阿奇」就好了，不必再
    與戊○○爭執報酬，還被戊○○拿槍恐嚇云云；被告丙○○
    亦辯稱：伊不知道那是毒品，而且東西都讓甲○○載走了，
    竊取後第3 天甲○○來找伊時，伊問甲○○，他才告訴伊那
    是大料，伊也不知道大料是什麼云云；被告丁○○則辯稱：
    伊不知竊取的是毒品，沒有參加運輸毒品，伊未參與將竊得
    之8 桶藍色塑膠桶搬至車上，伊幫忙將東西翻過圍牆時，伊
    已沒有力氣，之後暈在行竊地點之工廠旁，伊醒來時才自己
    回斗六云云，而被告丙○○及丁○○之辯護人辯護稱：他們
    2 人均不知竊取的是第四級毒品，又果知悉所竊取之物係「
    毒品」，該運輸毒品之前提應係不具擁有所有權意思，將毒
    品運至特定地點，或從甲地運至乙地方屬之，否則，購買毒
    品施用之人將毒品帶回家之過程，均會構成運輸毒品之犯行
    云云。經查：
  (一)被告甲○○於檢方提起公訴移審時供稱：知道要偷的東西是
    假麻黃鹼、麻黃鹼，且我在偷之前就知道，是聽戊○○講的
    ，我跟戊○○原本不認識，是剛好聽戊○○跟「李尚棋（音
    譯）」在講這件事，我就拜託戊○○帶我去，想說要在過年
    前賺這筆，戊○○的小弟叫阿雄，就帶我去看現場，看是哪
    一棟等語（見本院卷第16頁），及證人戊○○於本院審理時
    結證稱：甲○○給我毒品原料，係因那時我跟他說有一間「
    正峰化學製廠」，裡面可能有麻黃素，他就說他要處理，他
    們去處理回來的時候我也還不知道，是到後來朋友來跟我說
    ，說他們已經去拼回來了，我就去問甲○○，他就說有，並
    說不然先拿一些寄放在我那裡，因為他也還不知道那裡面是
    什麼東西，他說他要拿去驗一驗之後，確定是什麼東西了，
    再分一些給我；是一個叫「阿豐」的人跟我說正峰製藥廠裡
    面有麻黃素可以拿，我有跟甲○○說裡面有大料，大料就是
    指黃麻素，我只有跟甲○○說而已等語（見本院卷第157 頁
    ），互核可知被告甲○○於檢察官提起公訴移審時在法官面
    前之自白確實與證人戊○○之證述情節相符。再佐以被告丙○○於羈押審理庭時供稱：偷什麼東西事先我們不曉得，回
    來之後，事後我問甲○○，他說那是大料，當時我也不曉得
    大料是什麼，我問他什麼是大料，他說是潘他唑新，潘他唑
    新這種東西我又很少聽說過等語（見羈押卷第10頁），益臻
    被告甲○○於竊取前已知悉欲竊取之物為大料，即黃麻素，
    亦即為毒品原料，並將該物品運離原處所，被告甲○○之行
    為，顯違犯運輸毒品之犯行，洵堪認定。
  (二)至於被告甲○○辯稱不知那是毒品云云，顯係卸責之詞。而
    其辯護人辯護稱：係戊○○以每桶新臺幣（下同）2 萬元之
    代價誘引被告去竊取藥品，戊○○僅跟被告說藥品的形狀及
    氣味，被告確實不知是為毒品云云，實無相關證據以佐其說
    ，顯無足採，被告甲○○確實有運輸毒品之犯行，堪以認定
    。
  (三)依最高法院判決意旨內容指出：運輸毒品罪，所謂「運輸」
    ，係本於運輸意思而搬運輸送而言，須基於此意圖，而為搬
    運輸送之行為，始成立運輸毒品罪；若係為單純持有而零星
    持送，如無運輸之認識或意圖，即不能論以該罪；毒品危害
    防制條例之運輸毒品罪，所稱之「運輸」係指轉運輸送而言
    ，不以國外輸入國內或國內輸出國外者為限，其在「國內運
    送」者，亦屬之，至於運輸之動機、目的是否意在為己或為
    他人，運輸之方法為海運、空運、陸運或兼而有之，均非所
    問，至零星夾帶或短途持送者，雖得斟酌實際情形，依持有
    毒品罪論科，但仍以無運輸或販賣之意圖者為限（最高法院
    95年度臺上字第5268號、94年度臺上字第2845號及92年度臺
    上字第5399號判決參照）。而被告甲○○將原置於桃園縣大
    園鄉之正峰製藥廠內之8 桶製造第二級毒品原料即第四級毒
    品運至雲林縣境內，其總重量為141.54公斤（贓物認領保管
    單上所載，並經正峰製藥廠總務課長乙○○領回），數量之
    鉅，顯非供自己吸食之用，揆諸上揭實務見解，被告甲○○
    所為顯非係單純持有而零星持送，其確有運輸毒品之意圖，
    足堪認定。
  (四)另被告丙○○自始至終均供稱不知其竊取之物為何，其於警
    詢時供稱：於96年3 月初（詳細日期忘記）早上6 時許，在
    桃園縣的工業區，工廠名稱我不知道，到場時甲○○綽號善
    吉先爬進去，他說門沒有鎖，強迫我和綽號建宏也一起翻牆
    進去，幫忙搬東西，當時我不知道是什麼東西，事後才知道
    是潘他唑新，共竊得8 桶等語（詳見警卷第23頁）；及於羈
    押審理庭時供稱：偷什麼東西事先我們不曉得，回來之後，
    事後我問甲○○，他說那是大料，當時我也不曉得大料是什
    麼，我問他什麼是大料，他說是潘他唑新，潘他唑新這種東
    西我又很少聽說過等語（見羈押卷第10頁），互酌觀之，被
    告既不知前往地點，又不知工廠名稱，甚而不知「大料」為
    何，被告丙○○甚可能確實不知所竊取之物為製造第二級毒
    品之原料，應屬事實。又佐以證人戊○○於本院審理時結證
    稱：伊沒有跟丙○○及丁○○說正峰製藥廠裡面有大料，伊
    只有跟甲○○說而已等語（見本院卷第157 頁反面），及被
    告甲○○以證人身分具結證稱：我邀他們兩人去的時候，他
    們也都不知道要去搬什麼東西，包括我自己都不清楚那是什
    麼東西等語（見本院卷二第14頁），足認被告丙○○於竊取
    正峰製藥廠內之物品時，確實不知道該塑膠桶內為何物，又
    是否為製造毒品之原料，且依公訴人所提之證據，並無其他
    相關證據足資證明被告確實知悉所竊取之物為製造第二級毒
    品之原料，並加以運輸，被告丙○○辯稱：伊不知道那是毒
    品，竊取後第3 天甲○○來找伊時，伊問甲○○，他才告訴
    伊那是大料，伊也不知道大料是什麼云云，堪認可採。被告
    丙○○確實無運輸第四級毒品之犯行，堪以認定。
  (五)雖就丙○○運輸毒品部分，共同被告丁○○曾於偵查時以被
    告身分供稱：他們兩個（指甲○○、丙○○）第1 次進去然
    後走出來的時候，有說到搬的東西是「大料」，那時候我在
    牆外等語（見偵卷第35頁），惟其於本院審理結證時卻稱：
    我不能肯定是誰說這些話，我沒有完全聽到他們說什麼，是
    片段片段這樣（見本院卷第117 頁反面）；我是在找歐瑞豐
    之後才知道那是什麼東西的，那個搬出來之後，因為那時候
    在下雨，所以我也不是很確定他們在談什麼事，我是有聽到
    一個「料」字，所以我才會覺得那是大料，那是我自己的臆
    測等語（見本院卷二第5 頁反面），對照觀之，再佐以當日
    為颱風前夕並下雨（隔天為颱風天，見本院卷二第11頁反面
    之甲○○供述），其自然界聲音不小，且其3 人係進行竊盜
    之密秘行為，焉有高聲闊談之理，被告丁○○供稱不是很確
    定在談什麼事，有部分是伊臆測，應與常理較相符。準此，
    被告丙○○確實不知所竊取之物品為製造第二級毒品原料並
    加以運輸，應屬事實，堪認明確。
  (六)另被告丁○○在正峰製藥廠失竊案件未經發覺犯罪嫌疑人前
    ，主動告知員警並自承其犯罪，此有證人即任雲林縣警察局
    斗六分局公正派出所員警歐瑞豐於96 年3月23日偵查時結證
    稱：丁○○在今年3 月初去桃園縣大園鄉偷東西的事我知道
    ，在上星期二在斗六市○○路光正修理廠說有件事情要告訴
    我，他說有跟丙○○、甲○○去偷東西，但是被放鴿子，他
    有拜託一個綽號「眼鏡」的人去瞭解偷的東西有無載回來，
    丁○○事後知道「黑敏」有拿到他們偷的東西，要拿到嘉義
    給人做，我有請陳東山小隊長跟大園分局方面的人聯絡，在
    這個星期二晚上請大園分局的袁偵查佐幫丁○○製作筆錄等
    語（見偵卷第48、50頁）可參。再佐以丁○○於警詢時供稱
    ：丙○○與甲○○都沒有說要偷什麼，因我經濟不好，想說
    就去偷東西，但不知道要偷的是什麼等語（見偵卷第36頁）
    ，及於羈押庭時法官面前供稱：那時候不知道藍色塑膠桶裡
    面裝的是什麼，我只知道要去偷東西，但不知道偷什麼東西
    ，當時甲○○沒講偷這8 桶要做什麼，我也不知道那間工廠
    在做什麼，叫什麼名字，因為是從後面進去的等語（見羈押
    卷第6 、7 頁），足知被告丁○○確實不知所竊取之物為毒
    品原料，否則，豈會不顧大筆毒品原料即將可能有大筆財富
    之入帳，而自投羅網請警察朋友出面處理，並自承其犯罪而
    製作筆錄，確絕阻斷財富來源之理，被告丁○○辯稱伊不知
    所竊取之物為毒品，應屬事實，堪認可採。
  (七)又丁○○並未與提供毒品原料情報之戊○○聯絡，此可佐以
    證人戊○○於本院審理時結證稱：伊沒有跟丙○○及丁○○
    說正峰製藥廠裡面有大料，伊只有跟甲○○說而已等語（見
    本院卷第157 頁反面）而得知。又參以被告甲○○以證人身
    分具結證稱：我邀他們兩人去的時候，他們也都不知道要去
    搬什麼東西，包括我自己都不清楚那是什麼東西等語（見本
    院卷二第14頁），及被告丙○○以證人身分具結證稱：伊跟
    丁○○都不知道要去偷什麼等語（見本院卷第129 頁），互
    酌觀之，益臻被告丁○○確實不知道所竊取之物品為製造第
    二級毒品之原料，更遑論有運輸第四級毒品之犯意聯絡。再
    者，被告丁○○未與被告甲○○、丙○○及8 桶毒品原料同
    車返回雲林，此為被告3 人所不爭執之事實。而被告丁○○
    既未與被告甲○○有運輸毒品之犯罪聯絡，又無共同運輸毒
    品之行為分擔，被告丁○○之行為當不符合運輸毒品之構成
    要件，至為當然。被告丁○○辯稱：伊沒有參加運輸毒品，
    伊未參與將竊得之8 桶藍色塑膠桶搬至車上，伊幫忙將東西
    翻過圍牆時，伊已沒有力氣，之後暈在行竊地點之工廠旁，
    伊醒來時才自己回斗六云云，堪信為事實。被告丁○○所為
    不構成運輸毒品之犯行，堪以認定。
  (八)至於被告丙○○及丁○○之辯護人辯護稱：他們2 人均不知
    竊取的是第四級毒品，又果知悉所竊取之物係「毒品」，該
    運輸毒品之前提應係不具擁有所有權意思，將毒品運至特定
    地點，或從甲地運至乙地方屬之，否則，購買毒品施用之人
    將毒品帶回家之過程，均會構成運輸毒品之犯行云云。本院
    審酌前情，認被告丙○○、丁○○2 人之辯護人所為不知竊
    取之物品係為第四級毒品之辯護，尚堪可採。然依上揭最高
    法院之實務見解，若係本於運輸意思而搬運輸送，其運輸之
    動機、目的是否意在為己或為他人，運輸之方法為海運、空
    運、陸運或兼而有之，均不論，亦即如零星夾帶或短途持送
    者，雖得斟酌實際情形，依持有毒品罪論科，但仍以無運輸
    或販賣之意圖者為限。而本件丙○○、丁○○就公訴人所提
    之證據，尚難認有何運輸毒品之犯意，已如前述，自無從遽
    爾認定其2人有何運輸毒品之犯行，洵屬當然。
  (九)綜上所述，被告甲○○辯稱不知竊得之物品為製造第二級毒
    品之原料即第四級毒品，及其辯護人所為之辯護，均無足採
    ，已如前述，被告甲○○涉犯此部分之運輸第四級毒品犯行
    ，事證明確，應依法論科。
四、另關於被告甲○○既已知悉所竊取之物品係為製造第二級毒
    品之原料，並加以運送，其竊取之行為，在將8 桶塑膠桶原
    料搬離原址，其竊盜行為即已既遂，雖將該裝有原料之塑膠
    桶以車輛運離原址，係竊盜行為狀態之延續，然該狀態之延
    續另違犯運輸毒品犯行，係犯罪目的之單一行為，為想像競
    合關係，應依刑法第55條前段之規定，從一重之運輸毒品罪
    處斷。被告甲○○所為當無辯護人所稱或被告甲○○所述之
    情，被告甲○○竊取第四級毒品並加以運輸，自應從一重論
    以運輸第四級毒品罪，洵屬明確。
五、而被告丁○○、丙○○2 人均辯稱不知所竊得之物品為第四
    級毒品，堪認可採，均如前述。被告丁○○、丙○○2 人就
    此運輸毒品罪部分，既有如上之瑕疵，本院對公訴人起訴被
    告丁○○、丙○○2 人此部分犯行無法形成有罪之確信；此
    外，公訴人復未提出其他適合於證明被告犯罪事實之其他積
    極證據，以資證明被告有該部分犯行，被告此部分犯行自屬
    不能證明。公訴人認被告丁○○、丙○○所犯上揭加重竊盜
    與運輸毒品2 罪間係屬一行為觸犯數罪名之想像競合犯關係
    ，本院自無從為其無罪判決之諭知，附此敘明。
六、論罪科刑之理由：
  (一)本件未扣案之破壞剪1 支，可供剪斷圍牆上之鐵絲網，足認
    其係屬金屬製品，質地應堅硬及利刃尖銳，如用以攻擊人體
    ，顯具殺傷力而足以造成嚴重之危害，在客觀上對人之生命
    、身體具有危險性，自應屬兇器。核被告甲○○、丙○○、
    丁○○所為均係犯刑法第321 條第1 項第2 款、第3 款、第
    4 款之結夥三人以上、攜帶兇器、踰越牆垣之加重竊盜罪，
    及甲○○另犯毒品危害防制條例第4 條第4 項之運輸第四級
    毒品罪。
  (二)被告甲○○、丙○○、丁○○等3 人上揭攜帶兇器、踰越牆
    垣加重竊盜之犯行有犯意聯絡及行為分擔，應論以共同正犯
    。
  (三)又被告甲○○以一行為同時觸犯加重竊盜及運輸第四級毒品
    罪，為想像競合關係，應依刑法第55條前段，從一重之運輸
    第四級毒品罪處斷。
  (四)被告丁○○於犯罪後，在偵查機關尚未發覺在正峰製藥廠失
    竊案之行為人為何人前，主動向任職於雲林縣警察局斗六分
    局公正派出所警員歐瑞豐自首其係該件竊盜案件之行為人，
    而接受裁判，有歐瑞豐之偵訊筆錄可參（見偵卷第47頁），
    被告丁○○之加重竊盜行為符合刑法第62條前段之自首要件
    ，甚為明確。本院審酌被告係因竊取物品後遭放鴿子又未分
    到東西，心有未甘，而向警方自首（見同上之歐瑞豐偵訊筆
    錄），其動機與誠摰且真心悔悟之情狀，尚屬有異，認不宜
    予以減輕其刑。
  (五)查被告甲○○前於85年間因持有刀械、持有槍枝、搶奪、贓
    物、肅清煙毒條例及竊盜等案件，經臺灣彰化地方法院以85
    年度訴字第644 號及85年度易字第1586號分別判處有期徒刑
    3 月、7 月、1 年、10月、3 年2 月及1 年，合併定應執行
    有期徒刑6 年5 月；又因違反非法吸用化學合成麻藥品案件
    ，經同法院以85年度易字第1771號判處有期徒刑8 月，並與
    上開罪刑除竊盜之有期徒刑1 年外，合併定應執行有期徒刑
    6 年1 月，該竊盜案之有期徒刑1 年與另案違反非法吸用化
    學合成麻醉藥品案件經同院以85年度易字第991 號判處有期
    徒6 月部分，合併定應執行有期徒1 年4 月，86年2 月19日
    入監執行，89年10月13日縮短刑期假釋出監並交付保護管束
    ，接著執行流氓感訓處分，91年5 月17日免予繼續執行出所
    ，嗣該假釋經撤銷而於92年1 月28日再度入監執行殘刑，95
    年11月23日縮短刑期甫執行完畢。而被告丁○○前於86年間
    因違反麻醉藥品管理條例案件經臺灣彰化地方法院以86年度
    易字第314 號判處有期徒刑4 月，及於87年間再因違反麻醉
    藥品管理條例案件經本院以86年度訴字第520 號判處有期徒
    刑5 年6 月，嗣經本院以87年度聲字第273 號合併定應執行
    刑5 年8 月，又於87年間因違反麻醉藥品管理條例案件經本
    院以87年度易字第165 號判處有期徒刑5 月確定，上開各罪
    接續執行，90年3 月26日縮刑期滿假釋出監，92年12月8 日
    假釋期滿未經撤銷而執行完畢，有臺灣高等法院被告前案紀
    錄表及在監在押紀錄各1 件在卷可參，其等於5 年內故意再
    犯本件有期徒刑以上之罪，均為累犯，應分別依刑法第47條
    第1 項規定，加重其刑。
  (六)爰審酌被告甲○○為國中畢業，原從事中古車買賣工作，僅
    因中古車景氣不好，生活不好過，又快過年缺錢用，家中尚
    有妻子及2 名稚子，家中經濟負擔重，方鋌而走險犯下本案
    ，惟其於犯罪後不知悔悟，僅承認刑度較輕之加重竊盜罪，
    其犯罪後態度不佳；被告丙○○僅為國中畢業，有修理機車
    專長，並經營機車行工作，因兄長介紹而認識甲○○2 年，
    又因受邀前往開鎖而犯下本案，及因羈押而致店內中古機車
    無人整理已變成廢鐵，暨其於犯罪後已深知悔悟，並坦承犯
    行，犯罪後態度非差；而被告丁○○為高中畢業，原在統一
    企業麵包組工作，僅因遇上大裁員，而無工作收入，目前有
    甲級勞工安全衛生管理員之牌照，尚足以糊口，家中尚有雙
    親、妻子及女兒，及其於犯罪後已知悔悟，並主動向警察朋
    友告知此事以利偵查，其犯罪後態度尚佳；暨被告3 人之犯
    罪動機、目的、手段、所生危害等一切情狀，分別量處如主
    文所示之刑，以資儆懲。至於檢察官認被告甲○○應量處有
    期徒刑4 年，併科罰金50萬元；被告丙○○應量處有期徒刑
    3 年6 月，併科罰金30萬元；被告丁○○應量處有期徒刑2
    年，併科罰金20萬元，而辯護人希望就被告甲○○部分量處
    運輸毒品無罪、加重竊盜為有期徒刑1 年，減為有期徒刑6
    月；被告丙○○就運輸毒品亦無罪、加重竊盜為有期待刑6
    月，減為有期徒刑3 月；被告丁○○亦就運輸毒品部分為無
    罪之諭知、加重竊盜部分適用自首及減刑條例而量處有期徒
    刑3 月，本院審酌上情，認檢察官及辯護人所主張之上揭刑
    度均稍嫌過重或過輕，尚有不宜，附此敘明。
  (七)另未扣案之破壞剪，雖為被告甲○○所有，惟據被告丙○○
    表示已棄置於現場，且該物品為大眾性又無足資辨識之特徵
    ，顯已難尋獲而滅失，爰不為沒收之諭知。又被告所竊得之
    第四級毒品，雖屬違禁物，惟為正峰製藥廠所有，且經該正
    峰製藥廠總務課長乙○○領回，有該贓物認領保管單可參，
    亦無從為沒收之諭知，均附此敘明。
七、應適用之法條：
  (一)刑事訴訟法第299 條第1 項前段。
  (二)毒品危害防制條例第4 條第4 項，刑法第11條前段、第28條
    、第321 條第1 項第2 款、第3 款、第4 款、第55條前段、
    第47條第1 項。
本案經檢察官庚○○到庭執行職務。
中    華    民    國    97    年    11    月    12    日
                  刑事第四庭    審判長法  官  吳福森
                                      法  官  曾鴻文
                                      法  官  李淑惠
以上正本證明與原本無異。
如不服本判決，應於判決收受後10日內，向本院提出上訴狀（須
附繕本）。
                                      書記官  林佳慧
中    華    民    國    97    年    11    月    12    日
附錄本案論罪科刑法條全文：
中華民國刑法第321條
犯竊盜罪而有左列情形之一者，處6月以上、5年以下有期徒刑：
一  於夜間侵入住宅或有人居住之建築物、船艦或隱匿其內而犯
    之者。
二  毀越門扇、牆垣或其他安全設備而犯之者。
三  攜帶兇器而犯之者。
四  結夥三人以上而犯之者。
五  乘火災、水災或其他災害之際而犯之者。
六  在車站或埠頭而犯之者。
前項之未遂犯罰之。
毒品危害防制條例第4條
製造、運輸、販賣第一級毒品者，處死刑或無期徒刑；處無期徒
刑者，得併科新臺幣1千萬元以下罰金。
製造、運輸、販賣第二級毒品者，處無期徒刑或7年以上有期徒
刑，得併科新臺幣7百萬元以下罰金。
製造、運輸、販賣第三級毒品者，處5年以上有期徒刑，得併科
新臺幣5百萬元以下罰金。
製造、運輸、販賣第四級毒品者，處3年以上10年以下有期徒刑
，得併科新臺幣3百萬元以下罰金。
製造、運輸、販賣專供製造或施用毒品之器具者，處1年以上7年
以下有期徒刑，得併科新臺幣1百萬元以下罰金。
前五項之未遂犯罰之。


司法院資訊處製作；財團法人民間司法改革基金會備份。
